# 请教陈版主自用房产转投资性房产会计法分录

提问人：云水禅心 17 时间：2019-10-31 06:30:21
此业务是上市公司业务，会涉及递延所得税负债科目吗？

回答人：chenyiwei
如果该公司对投资性房地产采用公允价值模式计量，转换日的公允价值高于账面价值的，则会涉及递延所得税负债的确认（相应减少其他综合收益金额）。如果对投资性房地产采用成本模式计量的，则不涉及在转换日确认递延所得税负债。